---
title: "R Markdown"
author: "Amalia S. Haye"
date: "18 de junio de 2019"
output: html_document
---

```{r setup, include=FALSE}
knitr::opts_chunk$set(echo = FALSE)
```
## R Markdown
```{r Loadpackages, include=FALSE}
library(cowplot)
library(ggplot2)
library(dplyr)
library(data.table)
library(datasets)
library(stats)
library(readxl)
library(psych)
library(xtable)
options(xtable.floating=FALSE)
options(xtable.timestamp="")
options(xtable.comment=FALSE)
```

R Markdown es un paquete que combina el lenguaje R con Markdown, permitiendo ejecutar el código R simultáneamente con texto, convirtiéndolo en posibles formatos tales como HTML; MS Word; PDF y Beamer.

Requiere de la instalación del paquete rmarkdown.

## Componentes

- YAML
- Cuerpo del texto
- Código Chunk

## Ejemplos:
Utilizaremos el paquete datasets, que contiene archivos con datos para trabajar en R. Por ejemplo la tabla de datos de estatura y peso de mujeres entre 30 y 39 años de edad que es un *`r class(women)`*. Para conocer las variables que contiene el archivo utilizamos el comando *names()*.

```{r "women",echo=TRUE,eval=TRUE}
mujeres<-women
names(mujeres)
```
```{r "mujeres"}
mean(mujeres$weight)
```

## Cambio de unidades
Las unidades son: para peso: libras; y para estatura: pulgadas. Vamos a convertirlas a kilogramos y a centímetros:

```{r echo=TRUE, eval=TRUE}
peso<-mujeres$weight*0.4536
estatura<-mujeres$height*2.54
names(mujeres)<-c("peso","estatura")
head(mujeres,2)
```

## Gráficos
```{r plot, fig.height=5}
plot(mujeres, main="Datos de mujeres",xlab="peso (Kg)",ylab="estatura (cm)")

```

## Escribir con código en línea:

El peso promedio de las mujeres es `r mean(mujeres$peso)`; mientras que la estatura promedio es `r round(mean(mujeres$estatura),2)`.
Podríamos pedir un resumen de los datos:
```{r}
knitr::kable(mujeres, caption = 'Datos de mujeres')
```

## Cinco números
Con el comando _fivenum()_ obtenemos los cinco números de Tukey: mínimo; cuartiles, máximo
```{r echo=TRUE, eval=TRUE}
fivenum(mujeres$peso)

```
## Boxplot del peso de las mujeres:
```{r echo=TRUE, eval=TRUE}
boxplot(mujeres$peso,col="orange")
```

[link](www.dma.ulpgc.es/profesores/personal/stat/cursoR4ULPGC/20-Rmarkdown.html)




