---
title: "Intro a Rmarkdown"
author: "Ponga su nombre aqui"
date: "November 26, 2018"
output: html_document
---
```{r setup, include=FALSE}
knitr::opts_chunk$set(echo = TRUE)
knitr::opts_chunk$set(tidy.opts=list(width.cutoff=60),tidy=TRUE)
```

## R Markdown

Este es un documento R Markdown. Markdown es una sintaxis simple de formatos para documentos HTML, PDF, and MS Word. Para más detalles sobre su uso visite [http://rmarkdown.rstudio.com](este sitio). También puede encontrar más información en el [libro de R Markdown](https://bookdown.org/yihui/rmarkdown/)

Una lista o machete resumido de las opciones se puede visualizar [en esta página](https://www.rstudio.com/wp-content/uploads/2016/03/rmarkdown-cheatsheet-2.0.pdf)

Si Ud. hace click en el botón **Knit**, cuyo logo es un ovillo de lana y una aguja de tejer, se generará contenido como las salidas del código embebido en R dentro del documento.

Puede embeber código R en el documento usando un bloque como el siguiente caso:

```{r }
x = 10
y <- 9
x + y
```
Para incluir un bloque de código click en el botón Insert -> R

También se puede incluir y mostrar gráficos, por ejemplo:

```{r cars, echo=FALSE}
plot(cars$dist,cars$speed)
```

Note que la opción `echo = FALSE` fue añadida para evitar mostrar el código R que genera el plot, aunque el mismo es ejecutado y por lo tanto Ud. visualiza el gráfico.
## Carga de datos

Para este ejemplo sencillo usamos un dataset que ya viene en R y se llama *cars*. 
```{r}
data(cars)
```

Para saber más del dataset tipee en la consola `?cars` para ver la ayuda.

Nos muestra la velocidad y distancia recorrida por un (varios?) vehículos.

```{r}
cars
```

## Manipulación o filtrado

Para procesar los datos usaremos el paquete [dplyr](https://dplyr.tidyverse.org/)
y puedes descargar [la hoja resumen de comandos](https://www.rstudio.com/wp-content/uploads/2015/02/data-wrangling-cheatsheet.pdf) para tenerla a mano.
```{r}
suppressMessages( library(tidyverse))
```

Ejemplo: observar velocidad mayor a 20 y distancia mayor a un valor.
```{r}
cars %>% filter(speed > 20 )
```

Escriba aquí que interpreta que realiza el siguiente bloque de código.

```{r}
cars %>% filter(speed > 10 & dist > 50 )
```

## Visualización
```{r}
plot(cars)
```


## Modelado

```{r}
model <- lm(speed~dist, cars)

summary(model)
```

```{r}
summary(model)$r.squared
```

```{r}
plot(cars)
abline(lm(dist~speed, cars))
```

## Conclusiones

Escriba sus notas, comentarios y conclusiones.

## Actividades

1.  Coloque su nombre y fecha donde dice `author` y `date`
2. Incluya un bloque de código donde consulte por las observaciones donde speed sea menor a 10 millas por hora.
3. Incluya un bloque de código donde muestre la media de speed y dist.

4. Trabajando con documento html.

* Cambie la salida del documento a  `output: html_document`
Agregue en la cabecera YAML, al inicio de este documento, entre las líneas --- 
la opción para que muestre o agregue una tabla de contenidos o índice (`toc: true`).
Lea y pruebe [en este documento](https://bookdown.org/yihui/rmarkdown/html-document.html#table-of-contents) distintas opciones para configurar la Tabla de contenidos.

5. Fórmulas

Escriba la fórmula del modelo lineal `lm(dist~speed, cars)` en formato latex en el apartado de modelado. La fórmula va encerrada entre signos pesos. 
Ejemplo de una fórmula : $a \beta + b$

6. Gráficos

En el siguiente bloque de código crea un histograma de la variable _speed_, modifique el parámetro breaks. También modifique otros parámetros del gráfico si lo desea como título y texto de ejes.

Para más información de la función hist, tipee en la ayuda ?hist.

```{r}
hist(cars$speed, breaks = 6, main="Titulo del grafico",xlab="titulo eje x")
```

