---
title: "Repasando tidyverse - R-Ladies Mendoza Meetup"
author: "Ana Diedrichs"
date: "June 10, 2019"
output: 
  html_document:
    code_download: true
    toc: true
    toc_float: 
      collapsed: false
      smooth_scroll: true
---

```{r setup, include=FALSE}
knitr::opts_chunk$set(echo = TRUE)
```

```{r echo = FALSE} 
suppressMessages(library(tidyverse))
library(gapminder)
datos <- gapminder_unfiltered
```

# Dataset

El dataset presenta `r ncol(gapminder)` variables llamadas `r colnames(gapminder)`

```{r}
summary(datos)
```

## Valores únicos posibles
Valores de year
```{r}
unique(datos$year)
```

## Valores perdidos

Observamos que no hay valores perdidos.
```{r}
library(DataExplorer)
t(introduce(datos))

```
## Histograma por variable
```{r}
plot_histogram(datos)
```

## Chusmeamos los datos: valores agregados

Agregar la mediana de esperanza de vida por continente, usando la función base aggregate.

```{r}
aggregate(lifeExp ~ continent, datos, median)
```

Agregar el promedio de esperanza de vida por continente
```{r}
aggregate(lifeExp ~ continent, datos, mean)
```

## Otro ejemplo de valores agregados

```{r}
datos %>%
  filter(continent=="Americas") %>% # sólo datos de America
  select(country,lifeExp) %>% # columnas que elijo
  group_by(country) %>% # agrupados por país
  summarize(median_lifeExp = median(lifeExp, na.rm = TRUE)) %>%
  arrange(median_lifeExp) # ordena
```

## Otro ejemplo de valores agregados

¿Qué cambió aquí?
```{r}
datos %>%
  filter(continent=="Americas") %>% # sólo datos de America
  select(country,lifeExp) %>% # columnas que elijo
  group_by(country) %>% # agrupados por país
  summarize(median_lifeExp = median(lifeExp, na.rm = TRUE)) %>%
  arrange(desc(median_lifeExp)) # ordena
```

## Top 5 de países con más gdpPercap en promedio de todos los años

```{r}
d <- datos %>%
  select(country,gdpPercap) %>% # columnas que elijo
  group_by(country) %>% # agrupados por país
  summarize(gdpAvg = mean(gdpPercap, na.rm = TRUE)) %>%
  arrange(desc(gdpAvg)) %>% # ordena
  top_n(5)


d
```
```{r}
ggplot(d,mapping=aes(country,gdpAvg)) + geom_col()
```

## Top 10 de países con menor esperanza de vida en el año 2000
```{r,eval=FALSE}
datos %>% distinct(year)
```

```{r}
datos %>%
  filter(year == 2000)%>%
  select(country,lifeExp) %>% # columnas que elijo
  arrange(lifeExp) %>% # ordena
  top_n(-10) # las 10 menores
```

## Años de datos de Uruguay

```{r}
datos %>%
  filter(country == "Uruguay") %>%
  # disctint(year) %>% # si se repitiera el año
  select(year)
```

## Paises que tienen datos en el año 2000 o 2007

```{r}
datos %>%
  filter(year %in% c(2000, 2007)) %>%
  select(country) %>%
  distinct(country)
```

# Actividades

Agregue los bloques de código que respondan las siguientes consultas.

## Paises con menor PBI per cápita en promedio, top 10.
```{r}

```

## Esperanza de vida en África en promedio para cada año.
```{r}

```

## Población, PBI per cápita, esperanza de vida en Argentina para cada año.

```{r}
arg <- 
  datos %>%
  filter(country == "Argentina") %>%
  select(year,pop,lifeExp,gdpPercap) %>%
  arrange(year)

arg
```

¿Qué se grafica abajo?

```{r}
ggplot(data=arg,aes(x=year,y=lifeExp)) + 
  geom_line() +
  geom_point() +
  labs(title="Titulo",x="year",y="lifeExp")
```


## ¿Qué otras consultas se le ocurre? ¡Comparta!
 
 