---
title: "Resumen"
author: "Ana Laura Diedrichs"
date: "6/6/2019"
output:
  html_document:
    toc: true
    toc_float:
      collapsed: false
      smooth_scroll: false
---

```{r setup, include=FALSE}
knitr::opts_chunk$set(echo = TRUE)
```

# Resumen de los datos

Para saber cuántas variables hay en el dataset y características de las mismas.

## Métodos base

### Resumen
Podemos dentro de Rmarkdown en el texto mezclar código. 
El dataset *iris* tiene `r ncol(iris)` variables y `r nrow(iris)` observaciones.

La variable de clase o etiqueta se llama `r colnames(iris)[5]`. Las otras variables son: `r colnames(iris)[-5]`

El siguiente es el método básico para saber sobre la distribución de las variables 

```{r}
summary(iris)
```

Ver también los tipos de datos

```{r}
str(iris)
```
Veamos otro dataset con valores perdidos
```{r}
library(MASS)
summary(airquality)
```
### Correlaciones

```{r}
cor(airquality)
```
```{r}
round(cor(na.omit(airquality)),2)

```

Lo mismo que arriba pero usando el pipe `%>%`

```{r}
library(magrittr)
airquality %>% 
  na.omit() %>%
  cor() %>%
  round(2)
```

## Métodos del paquete DataExplorer

### Resumen

```{r}
library(DataExplorer)
```

```{r}
t(introduce(airquality))
```
```{r}
profile_missing(airquality)
```

Pruebe en consola llamar a `create_report(nombreDelDataset)` y la librería DataExplorer le generará un reporte de sus datos.

Llamamos a los mismos métodos con los que se crea el reporte para extraer algunos gráficos.

```{r}
plot_intro(airquality)
```

```{r}
plot_missing(airquality)
```

### Correlaciones

```{r}
plot_correlation(iris)
```
```{r}
plot_correlation(na.omit(airquality))
```
### Distribución de los valores de las variables

```{r}
plot_boxplot(airquality,by="Month")
```

```{r}
library(ggplot2)
plot_histogram(iris,ggtheme=theme_minimal())
# mas de ggtheme en https://ggplot2.tidyverse.org/reference/ggtheme.html
```

```{r}
plot_density(iris)
```

