---
title: "Mujeres Programadoras - Rmarkdown notebook"
author: "Ana Diedrichs"
date: "March 19, 2019"
output: html_document
---

```{r setup, include=FALSE}
knitr::opts_chunk$set(echo = TRUE)
```

## Intro

```{r, echo=FALSE,warning=FALSE}
#Cargamos los paquetes necesarios
suppressMessages(library(readr))
suppressMessages(library(dplyr))
suppressMessages(library(tidyr))
suppressMessages(library(ggplot2))
```

## Incluyendo plots y gráficos

Caracteristicas del dataset pressure de ejemplo
```{r pressure,echo=FALSE}
summary(pressure)
```
Se pueden embeber gráficos u otras salidas y no mostrar el código, por ejemplo:
```{r , echo=FALSE}
plot(pressure)
```

Note que el parámetro `echo = FALSE` fue añadido en el bloque de código para evitar imprimir el código que generaba el plot.

# Análisis Mujeres Programadoras

<!-- este es un comentario en texto, el mismo no será "imprimible", es decir, no será 
generado este texto cuando presiones el botón Knit (logo ovillo de lana con aguja de tejer)-->
Cargamos el dataset
```{r}
dataset <- suppressMessages(read_csv("Todas.las.carreras27032018.csv"))

```
Eliminamos valores perdidos (columna X21 con todos NA y filas con valores perdidos)
```{r}
dataset <- dataset %>%  
  select(-one_of("X21")) %>% 
  filter(complete.cases(.))

```
## Totales de mujeres y varones por año
```{r}
dataset %>% 
  select(Año,`Estudiantes Varones`,`Estudiantes Mujeres`) %>%
  group_by(Año) %>%
  summarise(
    TotalMujeres = sum(`Estudiantes Mujeres`,na.rm = TRUE),
    TotalVarones = sum(`Estudiantes Varones`,na.rm = TRUE)
  ) 
```
## Tasa anual de mujeres o porcentaje de mujeres

```{r}
datos <- dataset %>% 
  select(Año,`Estudiantes Varones`,`Estudiantes Mujeres`) %>%
  group_by(Año) %>%
  summarise(
    TotalMujeres = sum(`Estudiantes Mujeres`,na.rm = TRUE),
    TotalVarones = sum(`Estudiantes Varones`,na.rm = TRUE)
  ) %>%
 mutate(tasa = (TotalMujeres /(TotalVarones+TotalMujeres)) * 100 )

print(datos)
```
### Gráficos

Puede nuestro procesamiento y limpieza de datos servir para luego mostrar un gráfico al final, ejemplo:

```{r}
dataset %>% 
  select(Año,`Estudiantes Varones`,`Estudiantes Mujeres`) %>%
  group_by(Año) %>%
  summarise(
    TotalAnioMujeres = sum(`Estudiantes Mujeres`,na.rm = TRUE),
    TotalAnioHombres = sum(`Estudiantes Varones`,na.rm = TRUE)
  ) %>%
ggplot(aes(Año)) + 
  geom_line(aes(y = TotalAnioMujeres , colour = "mujeres")) + 
  geom_line(aes(y = TotalAnioHombres, colour = "hombres"))

```

## Totales mujeres y varones de Mendoza

Dado que el dataset no tenía un campo que indicara provincia o localidad, buscaremos nombres de universidades conocidas en Mendoza. Para ello buscaremos las palabras Cuyo o Mendoza en los campos Institución, por ejemplo.

```{r}
dataset %>% 
  select(Año,Institución, `Unidad Académica`,Carrera,Gestión,`Estudiantes Varones`,`Estudiantes Mujeres`) %>%
  filter(grepl("Mendoza",`Unidad Académica`) | grepl("Mendoza",Institución)| grepl("Cuyo",Institución)) %>%
  group_by(Año) %>%
  summarise(
    TotalAnioMujeres = sum(`Estudiantes Mujeres`,na.rm = TRUE),
    TotalAnioHombres = sum(`Estudiantes Varones`,na.rm = TRUE)
  )

```
# Función gather

```{r}

datos2 <- dataset %>% 
  select(Año,`Estudiantes Varones`,`Estudiantes Mujeres`) %>%
  group_by(Año) %>%
  summarise(
    TotalAnioMujeres = sum(`Estudiantes Mujeres`,na.rm = TRUE),
    TotalAnioHombres = sum(`Estudiantes Varones`,na.rm = TRUE)
  ) %>%
 gather(key = genero, value = measurement,
       TotalAnioHombres,TotalAnioMujeres ) 

print(datos2)
```
Gráfico barras totales hombres y mujeres estudiantes por año
```{r}
datos2  %>% 
ggplot( aes(x=Año, y=measurement, fill=genero)) +
  geom_bar(stat='identity', position='dodge')
```
# Ranking de instituciones con más mujeres
```{r}
dataset %>% 
  select(Año,Institución, `Estudiantes Varones`,`Estudiantes Mujeres`) %>%
  group_by(Institución) %>%
  summarise(
    Total.Mujeres = sum(`Estudiantes Mujeres`,na.rm = TRUE),
    Total.Hombres = sum(`Estudiantes Varones`,na.rm = TRUE)
  ) %>%
  arrange(desc(Total.Mujeres)) # ordenar de mayor cantidad a menor cantidad
```
# Instituciones con menos mujeres

```{r}
dataset %>% 
  select(Año,Institución, `Estudiantes Varones`,`Estudiantes Mujeres`) %>%
  group_by(Institución) %>%
  summarise(
    Total.Mujeres = sum(`Estudiantes Mujeres`,na.rm = TRUE),
    Total.Hombres = sum(`Estudiantes Varones`,na.rm = TRUE)
  ) %>%
  arrange(Total.Mujeres)  %>% # ordenar de mayor cantidad a menor cantidad
  head()
```
# Porcentaje de graduadas mujeres anualmente
```{r}
colnames(dataset)
```

```{r}
dataset %>% 
  select(Año,Institución, `Unidad Académica`,Carrera,Gestión,`Total de Egresados`,`Egresados Mujeres`) %>%
  group_by(Año) %>%
  summarise(
    TasaGraduacion = sum(`Egresados Mujeres`)/sum(`Total de Egresados`)
  )

```
## Mujeres graduadas por Institucion

¿En qué año/Institución/etc. hubo un máximo de mujeres graduadas?

```{r}
dataset %>% 
  select(Año,Institución, `Unidad Académica`,Carrera,Gestión,`Total de Egresados`,`Egresados Mujeres`) %>%
  arrange( desc(`Egresados Mujeres` ))

```
# Otras actividades 

* Asignar a los NA el valor 0 (cero), pues en muchos casos no hay nada en esa celda pero es porque el total eran solamente varones

```{r}
# Incluye tu script aquí
# Puedes crear tantos bloques de código como quieras
```

